【裁判字號】    89,上易,166
【裁判日期】    890302
【裁判案由】    竊盜
【裁判全文】
臺灣高等法院高雄分院刑事判決                    八十九年度上易字第一六六號
    上  訴  人
    即  被  告  乙○○
右上訴人因竊盜案件，不服臺灣高雄地方法院八十八年度易字第四一九號中華民國
八十八年十月二十五日第一審判決（起訴案號：臺灣高雄地方法院檢察署八十八年度
偵字第四０四一號），提起上訴，本院判決如左：
      主    文
上訴駁回。
      事    實
一、乙○○有多次違反麻醉藥品管理條例及竊盜等前科，最近一次於民國八十五年間
    因竊盜案件，經原審法院判處有期徒刑十月確定，甫於八十六年五月十二日執行
    完畢；猶不知悔改，復意圖為自己不法之所有，於八十八年一月二十九日下午，
    在高雄縣六龜鄉○○村○○○段四五六之二三九地號土地上，見該處工寮外地面
    露有電纜線，乃持具有殺傷力客觀上足認為兇器大型鐵鉗及鉗子各一把竊取丙○
    ○所有之電纜線，得手後，旋將之載至六龜鄉荖濃溪點火燒燬電纜線皮，取得其
    內銅線六十三公斤，嗣於同年二月二日下午三時三十分許，將該銅線送往高雄縣
    美濃鎮○○街十號不知情之舊貨商童順義處出售，經童順義以每公斤新臺幣（下
    同）三十元之價格予以收買，旋為警查獲，並扣得其所有供行竊犯罪用之鉗子二
    把及販賣贓物所得之餘款九百元。
二、案經高雄縣警察局六龜分局移送臺灣高雄地方法院檢察署檢察官偵查起訴。
      理    由
一、訊據上訴人即被告乙○○（下稱被告）供認有於右揭時地點火燒燬電纜線皮，及
    取得銅線後售予童順義而為警查獲之事實不諱，惟矢口否認有何竊盜犯行，辯稱
    ：我是從垃圾堆撿得前開電纜線，並非我所竊得，我也不知該電纜線為丙○○所
    有；所攜帶之鐵鉗是我作模板所用之工具，不是供竊取所用之工具云云。
二、然查：
  (一)右揭事實，業據被告於警訊時及檢察官偵查中時供認不諱，被告於警訊時供稱
      ：「我於八十八年一月二十九日下午，在六龜鄉○○村○○○段四五六之二三
      九地號，竊取銅線」、「我竊取銅線後，就拿到六龜鄉荖濃溪燒，剩裸銅再拿
      出來賣」、「警方所查扣工具是我竊取銅線所使用工具，也是我本人的」等語
      （見警卷第一頁背面、第二頁）；其於檢察官偵查中供稱：「（八十八年一月
      二十九日於六龜鄉偷電纜線否？）對，該電纜線放在工寮外面：：；後來拿去
      賣給童某」等語（見偵查卷第十九頁背面、第二三頁背面）；且前揭電纜線為
      丙○○所有置放於右揭地點失竊等情，已據被害人丙○○於警訊時及本院調查
      時指述綦詳。又被告如何於前開時地將右揭銅線出售予童順義之事實，亦據證
      人童順義於警訊、原審偵審中陳明在卷；復有領結一份附卷及鉗子二把、販賣
      贓物所得餘款九百元扣押可資佐證。被告竊取前開電纜線之犯行，已至為明確
      。
  (二)被告於本院調查時所聲請傳訊之證人徐世國（即六龜鄉中興村村長）到庭證稱
      ：「此路段（指被告所稱之垃圾堆旁道路）是死路，垃圾車沒有經過，往裡面
      沒有住家，僅田園前面有一戶人家居住，我不清楚該路段有人放置電纜線」等
      語（見本院八十九年二月十六日訊問筆錄）；而依被告於上訴狀所附之垃圾堆
      現場照片觀之，被告所稱之垃圾堆僅有部分之枯樹葉及廢棄塑膠袋等物，而非
      眾人棄置建物廢料之垃圾場，參諸前開電纜線數量非少（燒完後取得之銅線達
      六十三公斤），所售得之款項有一千八百九十元，顯見前開電纜線並非無價值
      之物，豈有他人將該批電纜線運至上開地點丟棄之理。
  (三)至被告於本院調查時具狀聲請傳訊當地之鄰長陳文恩、鄉民代表賴東山及居民
      林文達等十二人，以證明被告係從垃圾堆中撿得該批電纜線云云，然依證人徐
      世國上開所述，被告所指之垃圾堆路段僅有一戶人家居住，顯係偏僻之處，非
      他人所能目睹，且本件被告罪證已臻明確，本院認無再傳訊上開證人陳文恩等
      人之必要。
    綜上所述，被告前開所辯，係卸責之詞，不足採信，本件罪證明確，被告右揭犯
    行堪以認定。
三、查持前開之大型鐵鉗及鉗子等工具加之於人之身體，客觀上足以危害人之生命、
    身體，依社會通常觀念均係可供兇器使用之物，核被告攜帶客觀上具危險性之大
    型鐵鉗及鉗子竊取被害人所有之電纜線行為，係犯刑法第三百二十一條第一項第
    三款之攜帶兇器加重竊盜罪。又被告於八十五年間因竊案件，經原審法院判處
    有期徒刑十月確定，於八十六年五月十二日執行完畢之事實，不但經被告供明在
    卷，且有臺灣高雄地方法院檢察署刑案資料查註紀錄表及本院被告全國前案紀錄
    表各乙份在卷可按，其於執行完畢後五年以內再犯有期徒刑以上之本罪，為累犯
    ，應依刑法第四十七條之規定加重其刑。
四、原審因而適用刑法第三百二十一條第一項第三款、第四十七條、第三十八條第一
    項第二款規定，並審酌被告犯後坦承部分犯行，所竊取之財物為他人之電纜線，
    犯罪所得僅一千八百九十元，所犯情節尚非重大等情狀，量處有期徒刑八月；另
    敘明扣押之鉗子二把為被告所有，已據被告供明在卷，且係供犯罪所用之物，依
    刑法第三十八條第一項第二款規定，併宣告沒收；併敘明扣案之變賣贓物所得餘
    款九百元，因非犯罪直接取得者，自不得宣告沒收。經核原判決認事用法並無不
    合，量刑亦屬適當，被告上訴意旨，否認犯罪，指摘原判決不當，為無理由，應
    予駁回。
據上論結，應依刑事訴訟法第三百六十八條，判決如主文。
本案經檢察官劉翼謀到庭執行職務。
中    華    民    國        八十九      年      三      月      二      日
                              臺灣高等法院高雄分院刑事第四庭
                                  審判長法官  莊  鎮
                                        法官  陳啟造
                                        法官  蕭權閔
右甲本證明與原本無異。
不得上訴。
                                      書記官  黎  珍
中    華    民    國        八十九  年      三      月      六      日
附錄本判決論罪之法條：
刑法第三百二十一條第一項第三款
犯竊盜罪而有左列情形之一者，處六月以上五年以下有期徒刑：
  三、攜帶兇器而犯之者。
                                                                  Ａ


司法院資訊處製作；財團法人民間司法改革基金會備份。
